臺灣高雄地方法院刑事判決　　　　　　　　　　　　九十三年度訴字第一九九號
　　公　訴　人　臺灣高雄地方法院檢察署檢察官
　　被　　　告　乙○○
右列被告因違反毒品危害防制條例案件，經檢察官提起公訴（九十三年度毒偵字第二
四七六號），於本院行準備程序中，被告先就被訴事實為有罪之陳述，經告知被告簡
式審判程序之旨，並聽取當事人之意見後，經本院合議庭裁定由受命法官獨任進行簡
式審判程序，判決如左：
    主  文
乙○○連續施用第一級毒品，處有期徒刑壹年。扣案海洛因伍拾柒包（合計淨重捌點
肆公克、空包裝重壹拾點捌零公克）沒收銷燬之。
    事  實
一、乙○○前於民國八十七年間，因施用毒品案件，經本院以八十七年度訴字第一○
    七一號案件裁定送觀察勒戒後，認有繼續施用毒品傾向，再令入戒治處所施以強
    制戒治，復經本院裁定停止戒治並付保護管束，又經本院裁定撤銷停止戒治令入
    戒治處所施以強制戒治，於八十九年二月一日強制戒治期滿，經本院於八十九年
    十二月廿二日判處免刑確定。又於八十九年間，因施用毒品案件，經本院以九十
    年度毒聲字第一五○八號裁定送強制戒治後，復經本院裁定停止戒治並付保護管
    束，又經本院以九十一年度毒聲字第二三八八號裁定撤銷停止戒治，嗣於九十二
    年四月四日強制戒治執行完畢釋放（此部分之施用毒品犯行尚未經起訴）。仍不
    知悔改，又另基於施用第一級毒品海洛因之概括犯意，於前開釋放後五年內之九
    十三年二月中旬某日起，至同年五月十二日止，在高雄縣大寮鄉包公廟附近之田
    間小路上，以海洛因滲入香煙吸食之方式，連續施用第一級毒品海洛因多次。嗣
    於同年五月十二日下午四時許，在高雄縣大寮鄉○○○路五之十九號前為警查獲
    ，並扣得海洛因五十七包毛重共十四點七公克（淨重八點三四公克、空包裝重十
    點八○公克）。
二、案經高雄市政府警察局苓雅分局移送臺灣高雄地方法院檢察署檢察官偵查起訴。
    理  由
一、本件被告所犯為死刑、無期徒刑、最輕本刑為三年以上有期徒刑以外之罪，其於
    準備程序中就被訴事實為有罪之陳述，經告知簡式審判程序之旨，並聽取當事人
    之意見後，本院認為適宜獨任進行簡式審判程序，而裁定進行簡式程序審理，合
    先敘明。
二、前開犯行，迭據被告乙○○於偵訊及本院審理時坦承不諱，並有前開海洛因五十
    七包扣案可證，海洛因五十七包經送驗確為海洛因成分，共計淨重八點三四公克
    、空包裝重十點八○公克，此有法務部調查局九十三年五月十三日編號
    000000000號鑑定通知書一紙附卷可稽，另被告經採尿送驗並呈甲基安非他命及
    嗎啡陽性反應，此有高雄市立凱旋醫院九十三年五月廿六日，高市凱醫檢字第○
    一八八六號之煙毒尿液檢驗成績書一紙附卷可稽（被告涉嫌施用第二級毒品安非
    他命部分則未經起訴）。是被告自白與事實相符，被告犯行，洵堪認定。另被告
    前於八十七年間，因施用毒品案件，經本院以八十七年度訴字第一○七一號案件
    裁定送觀察勒戒後，認有繼續施用毒品傾向，再令入戒治處所施以強制戒治，復
    經本院裁定停止戒治並付保護管束，又經本院裁定撤銷停止戒治令入戒治處所施
    以強制戒治，於八十九年二月一日強制戒治期滿，經本院於八十九年十二月廿二
    日判處免刑確定。又於八十九年間，因施用毒品案件，經本院以九十年度毒聲字
    第一五○八號裁定送強制戒治後，復經本院裁定停止戒治並付保護管束，又經本
    院以九十一年度毒聲字第二三八八號裁定撤銷停止戒治，嗣於九十二年四月四日
    強制戒治執行完畢釋放（此部分之施用毒品犯行尚未經起訴），此亦有被告之臺
    灣高雄地方法院檢察署刑案資料查註紀錄表、臺灣高等法院被告全國前案紀錄表
    各一份附卷足憑，其於二犯執行完畢釋放後五年內再犯毒品危害防制條例第十條
    之罪，依修正後毒品危害防制條例第二十三條第二項規定，應予依法論科。
三、核被告所為，係犯毒品危害防制條例第十條第一項之施用第一級毒品罪。被告雖
    先後多次非法持有海洛因，惟其持有後，進而施用，其持有之低度行為應被施用
    之高度行為所吸收，不另論其非法持有毒品罪。被告連續多次施用第一級毒品行
    為，時間密接、犯罪構成要件相同，顯係基於概括犯意為之，應依刑法第五十六
    條連續犯規定論處。審酌被告曾經施用毒品送觀察、勒戒、強制戒治，經免刑後
    ，又施用毒品為警查獲，足見被告並戒斷毒癮之意志不堅，惟其犯罪係自戕行為
    ，犯後坦承犯行態度良好等，及其他一切情狀，爰量處如主文所示之刑，以資懲
    儆。扣案海洛因五十七包，經送驗確為海洛因成分，共計淨重八點三四公克、空
    包裝重十點八○公克，爰依同條例第十八條第一項規定前段，沒收銷燬之。
據上論斷，應依刑事訴訟法第二百九十九條第一項前段、第二百七十三條之一第一項
，毒品危害防制條例第十條第一項、第十八條第一項前段，刑法第十一條、第五十六
條，判決如主文。
本案經檢察官甲○○到庭執行職務。
中      華      民      國    九十三    年      八      月    二十六    日
                              臺灣高雄地方法院刑事庭
                                  法  官  邱明弘
如不服本判決，應於送達後十日內，向本院提出上訴狀。
右正本證明與原本無異。
                                  書記官  顏宗貝
中      華      民      國    九十三    年      八      月    二十六    日
附錄法條：
毒品危害防制條例第十條
施用第一級毒品者，處六月以上五年以下有期徒刑。
